【裁判字號】    98,審訴,846
【裁判日期】    981130
【裁判案由】    毒品危害防制條例
【裁判全文】
臺灣士林地方法院刑事判決             98年度審訴字第846號
公  訴  人  臺灣士林地方法院檢察署檢察官
被      告  甲○○
選任辯護人  彭義誠律師
上列被告因違反毒品危害防制條例案件，經檢察官提起公訴（97
年度偵字第15286 號、第15942 號、98年度偵字第1606號），本
院判決如下：
    主  文
甲○○犯如附表一、附表二所示之罪，均累犯，分別量處如附表
三所示之刑。應執行有期徒刑捌年陸月，扣案之氟硝西泮貳佰伍
拾伍顆、分裝袋肆拾陸個、信封拾只、郵局存簿壹本及行動電話
門號0000000000號SIM 卡壹張，均沒收；未扣案之販賣第三級毒
品所得之新臺幣萬陸仟捌佰元沒收，如全部或一部不能沒收時
，以其財產抵償之；未扣案之行動電話壹支沒收，如全部或一部
不能沒收時，追徵其價額或以其財產抵償之。
    事  實
一、甲○○前因誣告案件，經本院以91年度訴字第403 號（起訴
    書誤載為96年度易字第348 號，應予更正）判決判處有期徒
    刑7 月，並經臺灣高等法院以92年度上訴字第900 號駁回上
    訴確定，於民國95年9 月3 日（起訴書誤載為96年12月17日
    ，應予更正）執行完畢出監。詎甲○○猶不知悛悔，明知氟
    硝西泮（Flunitrazepam ，俗稱FM2） 係屬毒品危害防制條
    例列管之第三級毒品，不得販賣，因就診取得醫生所開立含
    有FM2 成分之精神疾病藥物，復因需錢孔急，乃意圖牟利，
    而基於販賣第三級毒品之犯意，先於97年9 月間在「網際光
    華螞蟻市場之衛生市場[31]」網站 (網址：http://www.ant
    s.com.tw/h.htm) 張貼內容為「真需要的朋友‧物真‧價實
    ‧超強效安眠藥FM2 ‧真正十字的意請電{{24H}}0000-000-
    00 0全省* 各地* 快速* 送達{{{---原吳先生---}}}」之販
    賣第三級毒品FM2 訊息，並以其所有之門號0000000000號供
    不特定人與其聯絡購買FM2 。嗣有如附表一所示張娟綾等10
    人先後撥打上開門號聯絡甲○○洽談購買如附表一所示價金
    、數量之FM2 ，議定後，甲○○即利用超峰快遞送貨取款、
    郵寄或面交等方式，分別交付張娟綾等人所購買數量之FM2
    ，並取得約定之價金（販賣時間、數量及金額均詳如附表一
    所示）。嗣因員警巡網發現甲○○疑似販賣毒品，乃基於偵
    查犯罪之目的，佯裝買家撥打上開行動電話與甲○○聯繫購
    買FM2 事宜，經先後2 次以前揭相同方式，向甲○○購得FM
    2 後（購買時間、金額及數量，均詳如附表二編號1 、2 所
    示），乃第3 次以相同方式與甲○○相約購買FM2 （約定購
    買時間、金額及數量，均詳如附表二編號3 所示），俟甲○
    ○攜帶約定數量之FM2 （即30顆）前來交付時，當場將其逮
    捕，並當場扣得甲○○所有之FM2 藥錠30顆及查獲其所有供
    聯絡販賣FM2 毒品所用之行動電話1 具（內插有門號000000
    0000號SIM 卡1 張，其中僅SIM 卡經警扣押），再徵得甲○
    ○同意後，於97年11月14日19時50分，前往甲○○位在臺北
    市○○區○○街46號3 樓住處搜索，當場扣得甲○○所有尚
    未販出之FM2 藥錠216 顆及用以分裝前開所販賣FM2 之分裝
    袋46個；嗣員警於97年11月21日10時40分，再度徵得甲○○
    之同意後前往上址搜索，復扣得其所有用以寄送所販賣FM2
    之信封10只及供附表一編號8 所示之販賣對象匯入交易款項
    所用郵局帳號之存簿1 本。
二、案經內政部警政署刑事警察局、臺北市政府警察局中正第一
    分局、第二分局報告臺灣士林地方法院檢察署檢察官偵查起
    訴。
    理  由
壹、證據能力部分：
(一)、按被告以外之人於審判外之言詞或書面陳述，除法律有規定
    者外，不得作為證據；又被告以外之人於審判外之陳述，雖
    不符合同法第159 條之1 至第159 條之4 之規定，但經當事
    人於審判程序同意作為證據，法院審酌該言詞陳述或書面陳
    述作成時之情況，認為適當者，亦得為證據。當事人、代理
    人或辯護人於法院調查證據時，知有第159 條第1 項不得為
    證據之情形，而未於言詞辯論終結前聲明異議者，視為有前
    項之同意，刑事訴訟法第159 條第1 項及第159 條之5 分別
    定有明文。查本判決下列所引用之各該被告以外之人於審判
    外之陳述，雖屬傳聞證據，惟均經檢察官、被告與其辯護人
    於本院審理時同意採為證據使用，且迄至言詞辯論終結前亦
    未再聲明異議，本院審酌此等證據資料製作時之情況，尚無
    違法不當及證明力明顯過低之瑕疵，亦認為以之作為證據應
    屬適當，故揆諸前開規定，爰逕依刑事訴訟法第159 條之5
    規定，認前揭證據資料均例外有證據能力。
(二)、次按現行刑事訴訟法關於「鑑定」之規定，除選任自然人充
    當鑑定人外，另設有囑託機關鑑定制度。依同法第198 條、
    第208 條之規定，不論鑑定人或鑑定機關（團體），固均應
    由法院、審判長、受命法官或檢察官視具體個案之需要而為
    選任、囑託，並依第206 條之規定，提出言詞或書面報告，
    始符合同法第159 條第1 項所定得作為證據之「法律有規定
    」之情形。否則所為之鑑定，仍屬傳聞證據。然對於司法警
    察機關調查中之案件，或有量大、或有急迫之情形，為因應
    實務之現實需求，認為當然有鑑定之必要者，基於檢察一體
    原則，得由該管檢察長對於轄區內之案件，以事前概括選任
    鑑定人或囑託鑑定機關（團體）之方式，俾便轄區內之司法
    警察官、司法警察對於調查中之此類案件，得即時送請事前
    已選任之鑑定人或囑託之鑑定機關（團體）實施鑑定，以求
    時效。此種由檢察機關概括選任鑑定人或概括囑託鑑定機關
    （團體），再轉知司法警察官、司法警察於調查犯罪時參考
    辦理之作為，法無明文禁止，係為因應現行刑事訴訟法增訂
    傳聞法則及其例外規定之實務運作而為，此為本院辦案職務
    上所已知之事實。此種由司法警察官、司法警察依檢察官所
    概括選任之鑑定人或囑託鑑定機關、團體所為之鑑定結果，
    與檢察官選任或囑託為鑑定者，性質上並無差異，同具有證
    據能力。查臺灣高等法院檢察署已概括選任內政部警政署刑
    事警察局及行政院衛生署管制藥品管理局為轄區司法警察機
    關調查中案件有關毒品檢驗之鑑定事項之鑑定機關，此為臺
    灣高等法院檢察署92年9 月9 日檢文允字第0921001203號函
    所明示，是本案承辦之臺北市政府警察局中正第二分局依前
    開函文所為概括選任鑑定機關之意旨，於偵查之前階段，將
    查扣之毒品送請內政部警政署刑事警察局及行政院衛生署管
    制藥品管理局進行鑑定，上開機關因此所出具之行政院衛生
    署管制藥品管理局97年10月29日管檢字第0970010449號函、
    內政部警政署刑事警察局97年10月30日刑鑑字第0970161899
    號及97年12月16日刑鑑字第0970177907號鑑定書，參照上述
    說明，自均有證據能力。
(三)、再按偵查犯罪機關依法定程序監聽之錄音，係以監聽之錄音
    帶為其調查犯罪所得之證據，司法警察依據監聽錄音結果予
    以翻譯而製作之通訊監察譯文，乃該監聽錄音帶內容之顯示
    ，此為學理上所稱之「派生證據」，屬於文書證據之一種。
    於被告或訴訟關係人對其譯文之真實性發生爭執或有所懷疑
    時，法院固應依刑事訴訟法第165 條之1 第2 項之規定，勘
    驗該監聽錄音帶以踐行調查證據之程序，俾確認該錄音聲音
    是否為通訊者本人及其內容與通訊監察譯文之記載是否相符
    ，或傳喚該通訊者為證據調查。倘被告或訴訟關係人對該通
    訊監察譯文之真實性並不爭執，即無勘驗辨認其錄音聲音之
    調查必要性，法院於審判期日如已踐行提示通訊監察譯文供
    當事人辨認或告以要旨，使其表示意見等程序並為辯論者，
    其所為之訴訟程序即無不合（最高法院97年度台上字第561
    號判決意旨參照）。查本件司法警察對於被告之行動電話施
    以通訊監察，事前均經本院依法核發通訊監察書，有本院通
    訊監察書及電話附表在卷可參（附於98年度偵字第1606號卷
    第159 頁至第160 頁），是本件司法警察所為之監聽錄音蒐
    證程序既屬合法，其所取得之證據自有證據能力，且被告及
    其辯護人對上開通訊監察譯文之真實性於本院均未予爭執，
    自無再勘驗該監聽錄音帶之必要。
(四)、本案認定事實所引用之卷內其他文書證據及物證，並無證據
    證明係公務員違背法定程序所取得，且檢察宮、被告及辯護
    人於本院亦均未主張排除該等文書證據及物證之證據能力，
    且迄本院言詞辯論終結前均末表示異議，本院審酌前揭文書
    證據及物證並非公務員違背法定程序所取得，亦無顯有不可
    信之情況，均應認有證據能力，合先敘明。
貳、實體部分：
一、上揭犯罪事實，業據被告甲○○於警詢、偵查、本院羈押、
    交保庭訊問、準備程序及審理中迭承不諱（參見97年度偵字
    第15286 號卷第7 頁至第8 頁、第57頁至第58頁、第76頁至
    第78頁、第143 頁至第144 頁、98年度偵字第1606號卷第9
    頁至第18頁、本院97年度聲羈字第436 號卷第3 頁至第6 頁
    、本院97年度偵聲字第247 號卷第24頁至第26頁、本院卷第
    32頁、第47頁），核與證人即附表一所示販賣對象張娟綾、
    李奇、曾榕彬、張琪維、黃元鴻、洪紳勝、陳彥佑、張志
    忠、楊士仲及賴家興等人於警詢及偵查中證述渠等向被告購
    買第三級毒品FM2 之時間、地點、金額及數量等情相符（參
    見97年度偵字第15286 號卷第169 頁至第174 頁、第186 頁
    至第189 頁、98年度偵字第1606號卷第19頁至第21頁、第33
    頁至第35頁、第45頁至第47頁、第60頁至第62頁、第68頁至
    第71頁、第80頁至第83頁、第90頁至第93頁、第106 頁至第
    109 頁、第117 頁至第11 9頁、第129 頁至第132 頁）；並
    有被告於網站張貼刊登販賣第三級毒品FM2 訊息之「網際光
    華螞蟻市場之衛生市場〈31〉」網頁列印資料1 份、各該診
    所函覆被告確曾因病求診而經該等診所開立含有第三級毒品
    氟硝西泮藥物之心寧診所97年12月18日心寧字第0970005 號
    函、鼎尚診所97年12月19日鼎尚字第971219001 號函、財團
    法人台灣省私立台北仁濟院附設仁濟醫院97年12月22日北仁
    附醫字第97124 號函、同德診所97年12月23日函、財團法人
    為恭紀念醫院97年12月24日為恭醫字第0970 001090 號函、
    晨新診所病歷資料各1 份附卷可稽（附於97年度偵字第1528
    6 號卷第29頁至35頁、第194 頁至第200 頁、第205 頁至第
    210 頁）；復有錄得被告所使用之行動電話門號0000000000
    號分別與附表一所示張娟綾等人使用之行動電話門號聯繫毒
    品交易事宜之通聯譯文、超峰快遞收送貨單、郵局存簿交易
    明細等件在卷可佐（附於98年度偵字第1606號卷第23頁至第
    24頁、第36頁至第41頁、第48頁至第55頁、第66頁至第67頁
    、第72頁至第76頁、第87頁至第88頁、第95頁至第102 頁、
    第110 頁至第113 頁、第120 頁至第125 頁、第133 頁至第
    136 頁）；復有附表二編號1 、2 所示交易中，被告寄送
    FM2 予警方喬裝之顧客「吳天佑」、「林全」等人之超峰快
    遞收貨單2 紙及收件人為「吳天佑」之信封1 紙等件存卷可
    憑（附於97年度他字第3485號卷第9 頁至第10頁、97年度偵
    字第15286 號卷第36頁）；又附表二編號1 、2 所示被告販
    賣予員警所喬裝之顧客之藥錠合計15顆、員警於97年11月14
    日逮捕被告時，在其身上扣得欲販賣予警方喬裝之顧客之藥
    錠30顆及嗣後在被告住處扣得藥錠216 顆，經先後送鑑驗，
    均檢出第三級毒品氟硝西泮成分，有扣案之該等藥錠（其中
    6 顆因鑑驗用罄而滅失）及卷附行政院衛生署管制藥品管理
    局97年10月29日管檢字第0970010449號函、內政部警政署刑
    事警察局97年10月30日刑鑑字第0970161899號、97年12月16
    日刑鑑字第0970177907號鑑定書各1 紙可考（附於97年度偵
    字第15286 號卷第25頁、第218 頁、97年度他字第3485號卷
    第11頁）；此外，並被告所有供其聯絡販賣FM2 所使用之行
    動門號0000000000號SIM 卡1 張、分裝袋46個、信封10只及
    郵局存簿1 本等物扣案為憑。再者，被告自承係因需錢花用
    ，乃將就診時取得由健保所給付之含有FM2 處方藥物，以每
    10顆1,000 元至4,000 元不等之價格販賣等情在卷（參見本
    院卷第56頁），堪認被告前揭各次販賣FM2 之犯行，確係基
    於賺取利潤圖利之意圖所為甚明。綜上事證參互析之，被告
    自白與事實相符，可以採信。本件事證至為明確，被告犯行
    堪以認定，應依法論科。
三、按法規之制定與法規之修正，如有特定生效日之必要者，依
    中央法規標準法第14條或第20條第2 項準用第14條之規定，
    應分別特定其施行日期，亦即法規制定或前次修正基於特殊
    因素所特定之施行日期，並不適用於日後修正或再次修正之
    條文。又法律之制定或修正，若未明定施行日期者，中央法
    規標準法雖未規定應自何時生效，然法律既經制定或修正並
    經總統公布，自應依一般原則，自公布日起算至第3 日發生
    效力（中央法規標準法第13條參照）。經查，92年7 月9 日
    修正公布之毒品危害防制條例第36條規定：「本條例自公布
    後6 個月施行。」，其立法理由謂：「一、依修正草案第2
    條第3 項規定，法務部需會同衛生署成立審議委員會每3 個
    月定期檢討調整毒品之分級及品項，而本次新增第四級毒品
    ，有需要在新法施行前先經該審議會檢討後再調整公布，爰
    預留6 個月緩衝期，以利處理。二、依本條例新修正之規定
    ，有必要再訂定相關子法及修正相關法規，以配合本條例之
    施行，故亦有需要預留適當緩衝期，以利訂頒相關子法及相
    關法規之配合修正。」，足徵前開條例第36條之規定，顯係
    因應該次（指92年7 月9 日）修正之需，始預留適當之緩衝
    期，益徵98年5 月20日修正公布之毒品危害防制條例應依一
    般原則，自公布日起算至第3 日發生效力。而查被告行為後
    ，毒品危害防制條例第4 條第3 項有關販賣第三級毒品之法
    定本刑、同條例第17條有關減輕其刑等規定，業於98年5 月
    20日修正公布，自98年5 月22日起施行，茲就修正前後比較
    分述如下：
(一)、修正前毒品危害防制條例第4 條第3 項係規定「製造、運輸
    、販賣第三級毒品者，處5 年以上有期徒刑，得併科新臺幣
    5 百萬元以下罰金。」，修正後則規定「製造、運輸、販賣
    第三級毒品者，處5 年以上有期徒刑，得併科新臺幣7 百萬
    元以下罰金。」，經比較修正前、後之規定，可知販賣第三
    級毒品罪之法定本刑，就罰金刑部分由修正前之得併科新臺
    幣5 百萬元以下罰金，提高為得併科新臺幣7 百萬元以下罰
    金，自以修正前毒品危害防制條例第4 條第3 項之規定有利
    於被告。
(二)、修正前毒品危害防制條例第17條規定：「犯第4 條第1 項至
    第4 項、第5 條第1 項至第4 項前段、第6 條第1 項至第4
    項、第7 條第1 項至第4 項、第8 條第1 項至第4 項、第10
    條或第11條第1 項、第2 項之罪，供出毒品來源，因而破獲
    者，得減輕其刑。」修正後則規定：「犯第4 條至第8 條、
    第10條或第11條之罪，供出毒品來源，因而查獲其他正犯或
    共犯者，減輕或免除其刑。犯第4 條至第8 條之罪於偵查及
    審判中均自白者，減輕其刑。」，經比較修正前、後之規定
    ，可知依修正後毒品危害防制條例所增列第17條第2 項之規
    定，被告如犯第4 條至第8 條之罪而於偵查及審判中均自白
    者，即可減輕其刑，自以修正後毒品危害防制條第17條第2
    項之規定有利於被告。
(三)、綜合上述各條文修正前、後之比較，就販賣第三級毒品罪法
    定本刑之罰金刑部分，修正前毒品危害防制條例之規定雖較
    有利於被告，惟修正後之毒品危害防制條例第17條既新增被
    告於偵審中均自白即可減輕其刑之規定，就是否減輕其刑之
    不利程度顯應逾越罰金刑之提高，是修正前之規定整體而論
    較不利於被告，故依修正後刑法第2 條第1 項但書之規定，
    自應整體適用裁判時即修正後毒品危害防制條例相關規定處
    斷。
四、又按氟硝西泮（Flunitrazepam ，俗稱FM2） 係毒品危害防
    制條例第2 條第2 項第3 款所明定之第三級毒品，不得非法
    販賣。核被告甲○○所為，就附表一所示之13次犯行（起訴
    書所犯法條欄誤載為10次犯行，業經公訴人於本院98年10月
    27日準備程序中當庭更正），均係犯修正後毒品危害防制條
    例第4 條第3 項之販賣第三級毒品罪；就附表二所示之3 次
    犯行，被告係本於原即具備之販賣故意，而將FM2 販賣予由
    員警喬裝之顧客，因員警實際上並無購買上開毒品之真意，
    該交易事實上不能真正完成買賣，故核均係犯修正後毒品危
    害防制條例第4 條第6 項、第3 項之販賣第三級毒品未遂罪
    。被告販賣第三級毒品FM2 前及販賣時持有FM2 之低度行為
    ，應為販賣FM2 之高度行為所吸收，均不另論罪。被告就附
    表一編號1 至5 、8 至10及附表二編號1 至2 部分，均係利
    用不知情之快遞業者或郵差交付毒品予各該買受人並收取價
    金，均為間接正犯。又被告所犯附表二所示3 次犯行，犯罪
    均屬未遂，爰依刑法第25條第2 項之規定，均按既遂犯之刑
    減輕之。再者，被告於偵查中及本院審理時均自白犯行，爰
    依修正後毒品危害防制條例第17條第2 項之規定，就附表一
    所示各次犯行，均減輕其刑，附表二所示犯行，均遞予減輕
    其刑。又被告上開16次販賣行為，犯意各別，時間互異，應
    予分論併罰。再被告有如事實欄所載前案科刑及執行之情形
    ，有臺灣高等法院被告前案紀錄表在卷可考，其於有期徒刑
    執行完畢後5 年內，故意再犯本案有期徒刑以上之各罪，均
    為累犯，應依刑法第47條第1 項之規定加重其刑，並就前揭
    刑之加重及減輕，均依法先加後減之。爰審酌被告販賣第三
    級毒品之犯行，戕害他人身心健康，並對社會治安造成危害
    ，然每次販賣毒品之數量及價錢不多，合計販賣所得為
    36,800 元 ，尚非甚鉅，其犯後即一貫坦承犯行，態度良好
    ，並考量被告犯罪之動機係因其罹患左頰重度上皮變異及適
    應障礙等疾病，亟需金錢治療，及尚有罹患重度視障之母親
    賴其扶養（有被告提出之國立台灣大學醫學院附設醫院診斷
    證明書3紙 及中華民國殘障手冊影本1 紙附於本院卷第35頁
    至第36頁、第65頁至第67頁可佐）之生活狀況等一切情狀，
    分別量處如主文所示之刑，並依法定其應執行之刑，以資懲
    儆，公訴人具體求處被告定應執行刑為有期徒刑15年，固非
    無見，惟本院斟酌前開事項，認公訴人所求刑度尚嫌過重，
    附此敘明。至辯護人雖請求本院援引刑法第59條規定對被告
    減輕其刑，然按刑法第59條之酌量減輕其刑，必於犯罪另有
    特殊之原因與環境等等，在客觀上足以引起一般同情，認為
    即予宣告法定低度刑期猶嫌過重者，始有其適用（最高法院
    45年臺上字第1165號、51年臺上字第899 號判例參照），本
    院斟酌被告販賣毒品次數多達16次，且本件查獲尚未販出之
    FM2 多達2 百餘顆，數量非微，一旦流入市面，可能受毒害
    者甚眾，對社會治安顯然可能造成莫大之危害，況被告不循
    正當管道取得金錢，反將因病就診時取得由健保所給付之含
    有FM2 處方藥物予以販賣牟利，顯已造成健保資源浪費，此
    等犯罪情狀，客觀上當不足以引起一般同情，自無堪資憫恕
    之處，是辯護人前揭所求，於法不符，礙難准許，附此敘明
    。
五、沒收部分：
(一)、按毒品危害防制條例第18條第1 項前段之規定，應予沒收銷
    燬之毒品，以經查獲之第一、二級毒品為限。同條例第18條
    第1 項後段復規定查獲之第三、四級毒品，無正當理由而擅
    自持有者，沒入銷燬之。從而，依同條例第18條第1 項後段
    應沒入銷燬之毒品，專指查獲施用或持有之第三、四級毒品
    而言；倘係查獲製造、運輸、販賣、意圖販賣而持有、以非
    法方法使人施用、引誘他人施用或轉讓第三、四級毒品，既
    屬同條例相關法條明文規定處罰之犯罪行為，即非該條項應
    依行政程序沒入銷燬之範圍。又同條例第19條第1 項所定「
    供犯罪所用或因犯罪所得之物」，係指犯第4 條至第9 條、
    第12 條 、第13條或第14條第1 項、第2 項之罪所用或所得
    之物，不包括毒品本身在內，是尚不得援用此項規定為第三
    、四級毒品之沒收依據。再同條例對於查獲之製造、運輸、
    販賣、意圖販賣而持有、以非法方法使人施用、引誘他人施
    用及轉讓第三、四級毒品之沒收，並無特別規定，如其行為
    已構成犯罪，則該毒品即屬不受法律保護之違禁物，應回歸
    刑法之適用，依刑法第38條第1 項第1 款之規定沒收之，始
    為適法（最高法院96年度台上字第727 號判決參照）。本件
    查獲之氟硝西泮（FM2）261顆（即逮捕被告時查獲之30顆、
    在被告住處搜索查獲之216 顆及附表二編號1 、2 所示由員
    警購得合計15顆），均係查獲之第三級毒品，除其中6 顆因
    鑑驗用罄而滅失外，剩餘255 顆部分，因被告販賣該等毒品
    已構成犯罪，則該等毒品即屬不受法律保護之違禁物，均應
    依刑法第38條第1 項第1 款之規定宣告沒收。
(二)、次按毒品危害防制條例第19條第1 項規定，犯販賣、運輸毒
    品罪者，其犯罪所得之財物，均沒收之，係採義務沒收主義
    ，故其犯罪所得之對價，不問其中成本若干，利潤多少，均
    應全部諭知沒收，以貫徹政府查禁煙毒之決心，並符立法本
    旨；又按前條項所稱「因犯罪所得之財物」，係以實際所得
    者為限，苟無所得或尚未取得者，即無從為沒收、追徵或以
    財產抵償之諭知（最高法院95年度台上字第3133號、第2916
    號、96年度台上字第2331號判決意旨參照）。經查，本件除
    附表二編號3 部分，因被告於交易時為警當場查獲，被告實
    際並未取得販賣毒品所得外，被告其餘各次販賣毒品之所得
    （數額詳附表一、二所載），雖均未經扣案，然該等對價即
    為被告犯毒品危害防制條例第4 條第3 項之罪所得之財物，
    仍應依毒品危害防制條例第19條第1 項之規定附隨於所示各
    罪下分別宣告沒收，如全部或一部不能沒收時，以其財產抵
    償之。
(三)、扣案之行動電話0000000000號門號SIM 卡1 張，係供被告販
    賣FM2 時聯絡交易事宜所用，且屬被告所有之物（按行動電
    話服務須以通話晶片卡為使用介面，因此電信公司於出租行
    動電話門號予消費者使用時，即同時附帶提供晶片卡給消費
    者作為門號使用之介面，故電信公司接受消費者申辦門號並
    將該門號開通上線時，該晶片卡之所有權亦移轉於消費者，
    自不能認該晶片卡仍屬電信公司所有之物。最高法院97年度
    台上字第1952號判決、97年度台上字第2230號判決意旨參照
    ），業經被告供明在卷（參見本院卷第54頁），應依毒品危
    害防制條例條例第19條第1 項前段規定附隨於所示各罪下分
    別宣告沒收。至未扣案之插入前揭0000000000號SIM 卡所使
    用之行動電話1 支，係被告販賣FM2 時聯絡交易事宜所用之
    物，且為被告所有，復無證據證明業已滅失，仍應依毒品危
    害防制條例第19條第1 項規定予以沒收，且因上開手機並未
    扣案，故併諭知如全部或一部不能沒收時，追徵其價額或以
    其財產抵償之。
(四)、扣案之分裝袋46個、信封10只及郵局存簿1 本，均為被告所
    有，且依前述認定係分別用以分裝、寄送FM2 及供販賣對象
    匯入交易款項事宜用之物，爰依毒品危害防制條例第19條第
    1 項前段規定，宣告沒收。至扣案之門診收據及藥袋等其餘
    扣案物，並無證據證明係供本案犯罪所用或因犯罪所得之物
    ，亦均非違禁物，爰均不予宣告沒收。
六、公訴意旨另以被告多次販毒牟利，顯有犯罪習慣，爰建請諭
    知被告於刑前強制工作，以資矯治云云。惟按保安處分係針
    對受處分人將來之危險性所為之處置，以達教化、治療之目
    的，為刑罰之補充制度，保安處分中之強制工作，旨在對嚴
    重職業性犯罪及欠缺正確工作觀念或無正常工作因而犯罪者
    ，強制其從事勞動，學習一技之長及正確之謀生觀念，使其
    日後重返社會，能適應社會生活。然保安處分之措施亦含社
    會隔離、拘束身體自由之性質，其限制人民之權利，實與刑
    罰同，自應受比例原則之規範，使保安處分之宣告，與行為
    人所為行為之嚴重性、行為人所表現之危險性，及對行為人
    未來行為之期待性相當（最高法院91年度台上字第4625號判
    決意旨參照）。經查，本案被告販賣第三級毒品犯行雖達16
    次，然販賣所得僅36,800元，所得利益非鉅，被告復自承係
    因罹患口腔癌需錢治療，始販毒支應治療費用（參見本院卷
    第56頁），是被告並非出於犯罪習慣或因遊蕩或懶惰成習而
    犯罪，應甚明確，參以被告販賣毒品之數量乃至獲利，均非
    重大，且犯罪手法單純，況被告犯罪後一貫坦承犯行，頗見
    悔意，是依比例原則，綜合其所表現之危險性及對其未來之
    期待性等情以觀，本院因認宣告如主文所示之刑，與被告犯
    行之處罰相當，已足收儆懲之效，尚難認定有另宣告強制工
    作以預防矯治其社會危險性之必要，爰不另為強制工作之諭
    知，是公訴人建請本院諭知強制工作部分，尚無必要，併此
    敘明。
據上論斷，應依刑事訴訟法第299 條第1 項前段，修正後毒品危
害防制條例第4 條第3 項、第6 項、第17條第2 項、第19條第1
項，刑法第2 條第1 項但書、第11條、第25條第2 項、第47條第
1 項、第51條第5 款、第38條第1 項第1 款，判決如主文。
本案經檢察官鄭富城到庭執行職務。
中    華    民    國    98    年    11    月     30   日
                  刑事第一庭審判長法  官  雷雯華
                                  法  官  王沛雷
                                  法  官  吳祚丞
以上正本證明與原本無異。
如不服本判決應於收受判決後10日內向本院提出上訴書狀，並應
敘述具體理由；其未敘述上訴理由者，應於上訴期間屆滿後20日
內向本院補提理由書（均須按他造當事人之人數附繕本）「切勿
逕送上級法院」。
                                  書記官  丁梅芬
中    華    民    國    98    年    11    月     30   日
所犯法條：
修正後毒品危害防制條例第4 條第3 項
製造、運輸、販賣第三級毒品者，處 5 年以上有期徒刑，得併科
新臺幣 5 百萬元以下罰金。
修正後毒品危害防制條例第4 條第6項
前五項之未遂犯罰之。
附表一、販賣氟硝西泮既遂部分
┌──┬───┬────┬────┬────┬──┬────┬───┬──┬──┐
│編號│交易對│交易時間│交易地點│交易方式│購買│購買價格│購買用│是否│罪數│
│    │象    │        │        │        │數量│（新臺幣│途    │到場│    │
│    │      │        │        │        │    │）      │      │    │    │
├──┼───┼────┼────┼────┼──┼────┼───┼──┼──┤
│1   │張娟綾│97年10月│臺南市中│超峰快遞│2顆 │1,000 元│自行施│是  │1罪 │
│    │      │31日8 時│華東路3 │寄送（取│    │        │用    │    │    │
│    │      │35 分   │段300 號│貨付款）│    │        │      │    │    │
│    │      │        │（超峰快│        │    │        │      │    │    │
│    │      │        │遞貨運站│        │    │        │      │    │    │
│    │      │        │）      │        │    │        │      │    │    │
├──┼───┼────┼────┼────┼──┼────┼───┼──┼──┤
│2   │李奇│(1)97年10│臺中縣沙│超峰快遞│4顆 │2,000 元│自行施│是  │2罪 │
│    │      │月31日16│鹿鎮中棲│寄送（取│    │        │用    │    │    │
│    │      │時      │路248之9│貨付款）│    │        │      │    │    │
│    │      ├────┤號（超峰│        ├──┼────┤      │    │    │
│    │      │(2)97年11│快遞貨運│        │9顆 │2,000 元│      │    │    │
│    │      │月3 日10│站）    │        │    │        │      │    │    │
│    │      │時40分  │        │        │    │        │      │    │    │
├──┼───┼────┼────┼────┼──┼────┼───┼──┼──┤
│3   │曾榕彬│(1)97年11│新竹縣竹│超峰快遞│2顆 │1,000 元│自行施│是  │3罪 │
│    │      │月1 日19│北市縣政│寄送（取│    │        │用    │    │    │
│    │      │時      │二路368 │貨付款）│    │        │      │    │    │
│    │      ├────┤號（超峰│        ├──┼────┤      │    │    │
│    │      │(2)97年11│快遞貨運│        │10顆│2,800 元│      │    │    │
│    │      │月3 日某│站）    │        │    │        │      │    │    │
│    │      │時      │        │        │    │        │      │    │    │
│    │      ├────┤        │        ├──┼────┤      │    │    │
│    │      │(3)97年11│        │        │10顆│3,000 元│      │    │    │
│    │      │月5 日19│        │        │    │        │      │    │    │
│    │      │時      │        │        │    │        │      │    │    │
├──┼───┼────┼────┼────┼──┼────┼───┼──┼──┤
│4   │張琪維│97年11月│臺北市大│超峰快遞│4顆 │2,000 元│自行施│是  │1罪 │
│    │      │2 日13時│同區重慶│寄送（取│    │        │用    │    │    │
│    │      │30分    │北路3 段│貨付款）│    │        │      │    │    │
│    │      │        │234 號（│        │    │        │      │    │    │
│    │      │        │超峰快遞│        │    │        │      │    │    │
│    │      │        │貨運站）│        │    │        │      │    │    │
├──┼───┼────┼────┼────┼──┼────┼───┼──┼──┤
│5   │黃元鴻│97年11月│臺北市松│超峰快遞│10顆│4,000 元│自行施│是  │1罪 │
│    │      │3 日7 時│山區寶清│寄送（取│    │        │用    │    │    │
│    │      │        │街65號（│貨付款）│    │        │      │    │    │
│    │      │        │超峰快遞│        │    │        │      │    │    │
│    │      │        │貨運站）│        │    │        │      │    │    │
├──┼───┼────┼────┼────┼──┼────┼───┼──┼──┤
│6   │洪紳勝│97年11月│臺北市大│當面交易│4顆 │2,000 元│自行施│是  │1罪 │
│    │      │8 日22時│同區寧夏│        │    │        │用    │    │    │
│    │      │        │路與民生│        │    │        │      │    │    │
│    │      │        │西路口（│        │    │        │      │    │    │
│    │      │        │萊爾富便│        │    │        │      │    │    │
│    │      │        │利超商前│        │    │        │      │    │    │
│    │      │        │）      │        │    │        │      │    │    │
├──┼───┼────┼────┼────┼──┼────┼───┼──┼──┤
│7   │陳彥佑│97年11月│臺北縣板│當面交易│10顆│5,000 元│自行施│是  │1罪 │
│    │      │9 日13時│橋市重慶│        │    │        │用    │    │    │
│    │      │        │路278 巷│        │    │        │      │    │    │
│    │      │        │口      │        │    │        │      │    │    │
├──┼───┼────┼────┼────┼──┼────┼───┼──┼──┤
│8   │張志忠│97年11月│臺東縣臺│先匯款後│10顆│4,000 元│自行施│是  │1罪 │
│    │      │11日    │東市新生│經郵局寄│    │        │用    │    │    │
│    │      │        │路161號 │送      │    │        │      │    │    │
│    │      │        │        │        │    │        │      │    │    │
├──┼───┼────┼────┼────┼──┼────┼───┼──┼──┤
│9   │楊士仲│97年11月│臺南縣永│超峰快遞│5顆 │2,000 元│自行施│是  │1罪 │
│    │      │12日8 時│康市新行│寄送（取│    │        │用    │    │    │
│    │      │        │街33巷1 │貨付款）│    │        │      │    │    │
│    │      │        │號      │        │    │        │      │    │    │
├──┼───┼────┼────┼────┼──┼────┼───┼──┼──┤
│10  │賴家興│97年11月│高雄市苓│超峰快遞│5顆 │2,000 元│自行施│是  │1罪 │
│    │      │13日8 時│雅區武廟│寄送（取│    │        │用    │    │    │
│    │      │45分    │路249 號│貨付款）│    │        │      │    │    │
│    │      │        │（超峰快│        │    │        │      │    │    │
│    │      │        │遞貨運站│        │    │        │      │    │    │
│    │      │        │）      │        │    │        │      │    │    │
└──┴───┴────┴────┴────┴──┴────┴───┴──┴──┘
附表二、販賣氟硝西泮未遂部分
┌──┬───┬────┬────┬────┬──┬───┬─────┬──┐
│編號│交易對│交易時間│交易地點│交易方式│購買│購買價│購買用途  │罪數│
│    │象    │        │        │        │數量│格（新│          │    │
│    │      │        │        │        │    │臺幣）│          │    │
├──┼───┼────┼────┼────┼──┼───┼─────┼──┤
│1   │警方喬│97年9 月│臺北市大│超峰快遞│10顆│1,500 │喬裝顧客購│1罪 │
│    │裝之顧│5 日8 時│安區建國│寄送（取│    │元    │買，實際上│    │
│    │客「吳│許      │南路2 段│貨付款）│    │      │無購買毒品│    │
│    │天佑」│        │73號（超│        │    │      │之真意    │    │
│    │      │        │峰快遞貨│        │    │      │          │    │
│    │      │        │運站）  │        │    │      │          │    │
├──┼───┼────┼────┼────┼──┼───┼─────┼──┤
│2   │警方喬│97年10月│臺北市雙│超峰快遞│5顆 │2,500 │喬裝顧客購│1罪 │
│    │裝之顧│3 日10時│園區西藏│寄送（取│    │元    │買，實際上│    │
│    │客「林│7分     │路27號（│貨付款）│    │      │無購買毒品│    │
│    │全」  │        │超峰快遞│        │    │      │之真意    │    │
│    │      │        │貨運站）│        │    │      │          │    │
├──┼───┼────┼────┼────┼──┼───┼─────┼──┤
│3   │警方喬│97年11月│臺北市大│當面交易│30顆│8,000 │喬裝顧客購│1罪 │
│    │裝之顧│14日19時│同區南京│        │    │元    │買，實際上│    │
│    │客    │30分    │西路127 │        │    │      │無購買毒品│    │
│    │      │        │號      │        │    │      │之真意    │    │
└──┴───┴────┴────┴────┴──┴───┴─────┴──┘
附表三、判決主文
┌───┬───────────┬───────────┐
│編號  │犯罪事實              │  主文                │
├───┼───────────┼───────────┤
│1     │97年10月31日販賣氟硝西│甲○○販賣第三級毒品，│
│      │泮予張娟綾            │累犯，處有期徒刑年；│
│      │                      │扣案之氟硝西泮貳佰伍拾│
│      │                      │伍顆、分裝袋肆拾陸個、│
│      │                      │信封拾只及行動電話門號│
│      │                      │0000000000號SIM 卡壹張│
│      │                      │，均沒收；未扣案之販賣│
│      │                      │第三級毒品所得新臺幣壹│
│      │                      │仟元沒收，如全部或一部│
│      │                      │不能沒收時，以其財產抵│
│      │                      │償之；未扣案之行動電話│
│      │                      │壹支沒收，如全部或一部│
│      │                      │不能沒收時，追徵其價額│
│      │                      │或以其財產抵償之。    │
├───┼───────────┼───────────┤
│2     │97年10月31日販賣氟硝西│甲○○販賣第三級毒品，│
│      │泮予李奇            │累犯，處有期徒刑年；│
│      │                      │扣案之氟硝西泮貳佰伍拾│
│      │                      │伍顆、分裝袋肆拾陸個、│
│      │                      │信封拾只及行動電話門號│
│      │                      │0000000000號SIM 卡壹張│
│      │                      │，均沒收；未扣案之販賣│
│      │                      │第三級毒品所得之新臺幣│
│      │                      │貳仟元沒收，如全部或一│
│      │                      │部不能沒收時，以其財產│
│      │                      │抵償之；未扣案之行動電│
│      │                      │話壹支沒收，如全部或一│
│      │                      │部不能沒收時，追徵其價│
│      │                      │額或以其財產抵償之。  │
├───┼───────────┼───────────┤
│3     │97年11月3 日販賣氟硝西│同上。                │
│      │泮予李奇            │                      │
├───┼───────────┼───────────┤
│4     │97年11月1 日販賣氟硝西│甲○○販賣第三級毒品，│
│      │泮予曾榕彬            │累犯，處有期徒刑年；│
│      │                      │扣案之氟硝西泮貳佰伍拾│
│      │                      │伍顆、分裝袋肆拾陸個、│
│      │                      │信封拾只及行動電話門號│
│      │                      │0000000000號SIM 卡壹張│
│      │                      │，均沒收；未扣案之販賣│
│      │                      │第三級毒品所得之新臺幣│
│      │                      │壹仟元沒收，如全部或一│
│      │                      │部不能沒收時，以其財產│
│      │                      │抵償之；未扣案之行動電│
│      │                      │話壹支沒收，如全部或一│
│      │                      │部不能沒收時，追徵其價│
│      │                      │額或以其財產抵償之。  │
├───┼───────────┼───────────┤
│5     │97年11月3 日販賣氟硝西│甲○○販賣第三級毒品，│
│      │泮予曾榕彬            │累犯，處有期徒刑年；│
│      │                      │扣案之氟硝西泮貳佰伍拾│
│      │                      │伍顆、分裝袋肆拾陸個、│
│      │                      │信封拾只及行動電話門號│
│      │                      │0000000000號SIM 卡壹張│
│      │                      │，均沒收；未扣案之販賣│
│      │                      │第三級毒品所得之新臺幣│
│      │                      │貳仟捌佰元沒收，如全部│
│      │                      │或一部不能沒收時，以其│
│      │                      │財產抵償之；未扣案之行│
│      │                      │動電話壹支沒收，如全部│
│      │                      │或一部不能沒收時，追徵│
│      │                      │其價額或以其財產抵償之│
│      │                      │。                    │
├───┼───────────┼───────────┤
│6     │97年11月5 日販賣氟硝西│甲○○販賣第三級毒品，│
│      │泮予曾榕彬            │累犯，處有期徒刑年；│
│      │                      │扣案之氟硝西泮貳佰伍拾│
│      │                      │伍顆、分裝袋肆拾陸個、│
│      │                      │信封拾只及行動電話門號│
│      │                      │0000000000號SIM 卡壹張│
│      │                      │，均沒收；未扣案之販賣│
│      │                      │第三級毒品所得之新臺幣│
│      │                      │仟元沒收，如全部或一│
│      │                      │部不能沒收時，以其財產│
│      │                      │抵償之；未扣案之行動電│
│      │                      │話壹支沒收，如全部或一│
│      │                      │部不能沒收時，追徵其價│
│      │                      │額或以其財產抵償之。  │
├───┼───────────┼───────────┤
│7     │97年10月31日販賣氟硝西│甲○○販賣第三級毒品，│
│      │泮予張琪維            │累犯，處有期徒刑年；│
│      │                      │扣案之氟硝西泮貳佰伍拾│
│      │                      │伍顆、分裝袋肆拾陸個、│
│      │                      │信封拾只及行動電話門號│
│      │                      │0000000000號SIM 卡壹張│
│      │                      │，均沒收；未扣案之販賣│
│      │                      │第三級毒品所得之新臺幣│
│      │                      │貳仟元沒收，如全部或一│
│      │                      │部不能沒收時，以其財產│
│      │                      │抵償之；未扣案之行動電│
│      │                      │話壹支沒收，如全部或一│
│      │                      │部不能沒收時，追徵其價│
│      │                      │額或以其財產抵償之。  │
├───┼───────────┼───────────┤
│8     │97年11月3 日販賣氟硝西│甲○○販賣第三級毒品，│
│      │泮予黃元鴻            │累犯，處有期徒刑年；│
│      │                      │扣案之氟硝西泮貳佰伍拾│
│      │                      │伍顆、分裝袋肆拾陸個、│
│      │                      │信封拾只及行動電話門號│
│      │                      │0000000000號SIM 卡壹張│
│      │                      │，均沒收；未扣案之販賣│
│      │                      │第三級毒品所得之新臺幣│
│      │                      │肆仟元沒收，如全部或一│
│      │                      │部不能沒收時，以其財產│
│      │                      │抵償之；未扣案之行動電│
│      │                      │話壹支沒收，如全部或一│
│      │                      │部不能沒收時，追徵其價│
│      │                      │額或以其財產抵償之。  │
├───┼───────────┼───────────┤
│9     │97年11月8 日販賣氟硝西│甲○○販賣第三級毒品，│
│      │泮予洪紳勝            │累犯，處有期徒刑年；│
│      │                      │扣案之氟硝西泮貳佰伍拾│
│      │                      │伍顆、分裝袋肆拾陸個、│
│      │                      │信封拾只及行動電話門號│
│      │                      │0000000000號SIM 卡壹張│
│      │                      │，均沒收；未扣案之販賣│
│      │                      │第三級毒品所得之新臺幣│
│      │                      │貳仟元沒收，如全部或一│
│      │                      │部不能沒收時，以其財產│
│      │                      │抵償之；未扣案之行動電│
│      │                      │話壹支沒收，如全部或一│
│      │                      │部不能沒收時，追徵其價│
│      │                      │額或以其財產抵償之。  │
├───┼───────────┼───────────┤
│10    │97年11月9 日販賣氟硝西│甲○○販賣第三級毒品，│
│      │泮予陳彥佑            │累犯，處有期徒刑年；│
│      │                      │扣案之氟硝西泮貳佰伍拾│
│      │                      │伍顆、分裝袋肆拾陸個、│
│      │                      │信封拾只及行動電話門號│
│      │                      │0000000000號SIM 卡壹張│
│      │                      │，均沒收；未扣案之販賣│
│      │                      │第三級毒品所得之新臺幣│
│      │                      │伍仟元沒收，如全部或一│
│      │                      │部不能沒收時，以其財產│
│      │                      │抵償之；未扣案之行動電│
│      │                      │話壹支沒收，如全部或一│
│      │                      │部不能沒收時，追徵其價│
│      │                      │額或以其財產抵償之。  │
├───┼───────────┼───────────┤
│11    │97年11月11日販賣氟硝西│甲○○販賣第三級毒品，│
│      │泮予張志忠            │累犯，處有期徒刑年；│
│      │                      │扣案之氟硝西泮貳佰伍拾│
│      │                      │伍顆、分裝袋肆拾陸個、│
│      │                      │信封拾只、郵局存簿壹本│
│      │                      │及行動電話門號00000000│
│      │                      │70號SIM 卡壹張，均沒收│
│      │                      │；未扣案之販賣第三級毒│
│      │                      │品所得之新臺幣肆仟元沒│
│      │                      │收，如全部或一部不能沒│
│      │                      │收時，以其財產抵償之；│
│      │                      │未扣案之行動電話壹支沒│
│      │                      │收，如全部或一部不能沒│
│      │                      │收時，追徵其價額或以其│
│      │                      │財產抵償之。          │
├───┼───────────┼───────────┤
│12    │97年11月12日販賣氟硝西│甲○○販賣第三級毒品，│
│      │泮予楊士仲            │累犯，處有期徒刑年；│
│      │                      │扣案之氟硝西泮貳佰伍拾│
│      │                      │伍顆、分裝袋肆拾陸個、│
│      │                      │信封拾只及行動電話門號│
│      │                      │0000000000號SIM 卡壹張│
│      │                      │，均沒收；未扣案之販賣│
│      │                      │第三級毒品所得之新臺幣│
│      │                      │貳仟元沒收，如全部或一│
│      │                      │部不能沒收時，以其財產│
│      │                      │抵償之；未扣案之行動電│
│      │                      │話壹支沒收，如全部或一│
│      │                      │部不能沒收時，追徵其價│
│      │                      │額或以其財產抵償之。  │
├───┼───────────┼───────────┤
│13    │97年11月13日販賣氟硝西│甲○○販賣第三級毒品，│
│      │泮予賴家興            │累犯，處有期徒刑年；│
│      │                      │扣案之氟硝西泮貳佰伍拾│
│      │                      │伍顆、分裝袋肆拾陸個、│
│      │                      │信封拾只及行動電話門號│
│      │                      │0000000000號SIM 卡壹張│
│      │                      │，均沒收；未扣案之販賣│
│      │                      │第三級毒品所得之新臺幣│
│      │                      │貳仟元沒收，如全部或一│
│      │                      │部不能沒收時，以其財產│
│      │                      │抵償之；未扣案之行動電│
│      │                      │話壹支沒收，如全部或一│
│      │                      │部不能沒收時，追徵其價│
│      │                      │額或以其財產抵償之。  │
├───┼───────────┼───────────┤
│14    │97年9 月5 日販賣氟硝西│甲○○販賣第三級毒品未│
│      │泮予警方佯裝之顧客「吳│遂，累犯，處有期徒刑壹│
│      │天佑」                │年拾月；扣案之氟硝西泮│
│      │                      │貳佰伍拾伍顆、分裝袋肆│
│      │                      │拾陸個、信封拾只及行動│
│      │                      │電話門號0000000000號  │
│      │                      │SIM 卡壹張，均沒收；未│
│      │                      │扣案之販賣第三級毒品所│
│      │                      │得之新臺幣壹仟伍佰元沒│
│      │                      │收，如全部或一部不能沒│
│      │                      │收時，以其財產抵償之；│
│      │                      │未扣案之行動電話壹支沒│
│      │                      │收，如全部或一部不能沒│
│      │                      │收時，追徵其價額或以其│
│      │                      │財產抵償之。          │
├───┼───────────┼───────────┤
│15    │97年10月3 日販賣氟硝西│甲○○販賣第三級毒品未│
│      │泮予警方佯裝之顧客「林│遂，累犯，處有期徒刑壹│
│      │全」                  │年拾月；扣案之氟硝西泮│
│      │                      │貳佰伍拾伍顆、分裝袋肆│
│      │                      │拾陸個、信封拾只及行動│
│      │                      │電話門號0000000000號  │
│      │                      │SIM 卡壹張，均沒收；未│
│      │                      │扣案之販賣第三級毒品所│
│      │                      │得之新臺幣貳仟伍佰元沒│
│      │                      │收，如全部或一部不能沒│
│      │                      │收時，以其財產抵償之；│
│      │                      │未扣案之行動電話壹支沒│
│      │                      │收，如全部或一部不能沒│
│      │                      │收時，追徵其價額或以其│
│      │                      │財產抵償之。          │
├───┼───────────┼───────────┤
│16    │97年11月14日販賣氟硝西│甲○○販賣第三級毒品未│
│      │泮予警方佯裝之顧客    │遂，累犯，處有期徒刑壹│
│      │                      │年拾月；扣案之氟硝西泮│
│      │                      │貳佰伍拾伍顆、分裝袋肆│
│      │                      │拾陸個、信封拾只及行動│
│      │                      │電話門號0000000000號  │
│      │                      │SIM 卡壹張，均沒收；未│
│      │                      │扣案之行動電話壹支沒收│
│      │                      │，如全部或一部不能沒收│
│      │                      │時，追徵其價額或以其財│
│      │                      │產抵償之。            │
└───┴───────────┴───────────┘


司法院資訊處製作；財團法人民間司法改革基金會備份。
